臺灣高等法院臺南分院刑事判決
110年度上訴字第54號
上  訴  人  
即  被  告  甲○○



指定辯護人  本院公設辯護人 簡松柏
上列上訴人因毒品危害防制條例案件，不服臺灣雲林地方法院10
9年度訴字第719號中華民國109年12月3日第一審判決（起訴案號
：臺灣雲林地方檢察署109年度偵字第5279號、第5514號），提
起上訴，本院判決如下：
    主  文
上訴駁回。
    事  實
一、甲○○前因公共危險案件，經臺灣雲林地方法院於民國106年8
    月28日，以106年度交易字第213號判決判處有期徒刑5月確
    定，並於107年4月16日執行完畢。明知甲基安非他命係毒品
    危害防制條例第2條第2項第2款所列管之第二級毒品，未經
    許可，不得持有、販賣，仍分別為下列行為：
㈠、甲○○基於販賣第二級毒品甲基安非他命以營利之犯意，持其
    所有之小米廠牌門號0000000000號行動電話1支(含SIM卡1張
    )作為聯絡工具，與附表一編號1至9、編號14所示之林英誠
    、張朝陽、黃堯明、李宥纁、江玉蘭等人聯繫交易甲基安非
    他命事宜後，再於附表一編號1至9、編號14所示時、地，以
    附表一編號1至9、編號14所示之方式，販賣附表一編號1至9
    、編號14所示數量及金額之甲基安非他命予林英誠、張朝陽
    、黃堯明、李宥纁、江玉蘭等人。
㈡、甲○○另與真實姓名年籍不詳之成年女子（無證據證明為未滿1
    8歲之少年，以下稱不詳女子）共同基於販賣第二級毒品甲
    基安非他命以營利之犯意聯絡，由甲○○先持其所有之小米廠
    牌門號0000000000號行動電話1支(含SIM卡1張)與附表一編
    號10至13所示許榮祐聯繫交易甲基安非他命事宜後，與該不
    詳女子於附表一編號10至13所示時、地，以附表一編號10至
    13所示之方式，共同販賣附表一編號10至13所示數量、金額
    之甲基安非他命予許榮祐、張原豪。嗣為警持原審法院核發
    之通訊監察書對甲○○使用之門號0000000000號行動電話實施
    通訊監察，並於109年7月29日晚間7時35分許，持原審法院
    核發之搜索票，至雲林縣○○市○○里○○0○00號甲○○居處執行搜
    索，扣得小米廠牌門號0000000000號行動電話1支（含SIM卡
    1張），查悉上情。
二、案經雲林縣警察局斗六分局移送臺灣雲林地方檢察署檢察官
    偵查起訴。 
    理  由
一、證據能力:
    按被告以外之人於審判外之陳述，雖不符刑事訴訟法第159
    條之1至第159條之4規定得為證據之情形，而經當事人於審
    判程序同意作為證據，法院審酌該言詞陳述或書面陳述作成
    時之情況，認為適當者，亦得為證據，刑事訴訟法第159條
    之5第1項定有明文。又刑事訴訟法第159條之5立法意旨，在
    於確認當事人對於傳聞證據有處分權，得放棄反對詰問權，
    同意或擬制同意傳聞證據可作為證據，屬於證據傳聞性之解
    除行為，如法院認為適當，不論該傳聞證據是否具備刑事訴
    訟法第159條之1至第159條之4所定情形，均容許作為證據，
    不以未具備刑事訴訟法第159條之1至第159條之4所定情形為
    前提。查本判決所引用之下列供述證據暨其他書證、物證，
    檢察官、被告及其辯護人於本院準備程序、審理時，均同意
    作為本案證據（見本院卷第115至119頁、第167頁），且於
    本院逐一提示後，迄於言詞辯論終結前亦未聲明異議，本院
    審酌上開證據資料製作時之情況，尚無違法不當及證明力明
    顯過低之瑕疵，認以之作為證據應屬適當，而有證據能力。
二、認定犯罪事實所憑之證據及理由：
㈠、被告以上開門號行動電話，與附表一所示之林英誠、張朝陽
    、黃堯明、李宥纁、許榮祐、江玉蘭等人聯繫後，再單獨或
    與不詳女子共同於附表一所示時、地，以附表一所示之方式
    ，販賣附表一所示數量、金額之甲基安非他命予林英誠等人
    之事實，業據被告於原審羈押訊問、原審及本院審理時坦承
    不諱（見聲羈卷第35至43頁；原審卷第33至39頁、第181至1
    94頁、第253頁、第266至268頁；本院卷第74頁、第114至11
    5頁、第118至119頁、第166頁、第192頁），並據證人林英
    誠、張朝陽、黃堯明、李宥纁、江玉蘭、許榮祐、張原豪於
    警詢及偵查中，就渠等向被告購買甲基安非他命之經過情節
    證述明確，及指認被告即為出售甲基安非他命者之指認犯罪
    嫌疑人紀錄表在卷可參（見警卷第69至77頁、第79至80頁、
    第109至115頁、第117至119頁、第149至171頁、第173至175
    頁、第189至197頁、第217至221頁、第223至225頁、第241
    至247頁、第271至273頁、第287至291頁；425號他卷第71頁
    至第77頁、第155頁至第157頁、第199至200頁、第245至246
    頁、第273至274頁、第319至322頁、第369至373頁；560號
    他卷第13至28頁)，復有如附表二所示之通訊監察譯文、原
    審法院核發之109年度聲監字第125號、109年度聲監續字第2
    65、335號通訊監察書暨電話附表、原審法院核發之109年度
    聲搜字第450號搜索票及附件、雲林縣警察局斗六分局搜索
    扣押筆錄、扣押物品目錄表、扣押物品收據、現場及扣案物
    品照片、被告使用之門號0000000000號通聯調閱查詢單、通
    話紀錄、查詢結果、遠傳資料查詢、證人張朝陽、黃堯明、
    李宥纁、張原豪、許榮祐、江玉蘭等人使用之行動電話通聯
    調閱查詢單、江玉蘭使用行動電話畫面截圖1張、雲林縣警
    察局斗六分局109年9月21日雲警六偵字第1090017660號函附
    被告採尿送驗由詮昕科技股份有限公司出具之濫用藥物尿液
    檢驗報告、應受尿液檢驗人尿液檢體採集送驗紀錄表等在卷
    可稽（見警卷第27至42頁、第87頁、第137頁、第181月、第
    231頁、第255至256頁、第293頁；425號他卷第9至12頁；56
    0號他卷第29頁、第45至57頁；原審卷第57至61頁、第71至7
    3頁、第231至232頁），及扣案被告用來與林英誠、張朝陽
    、黃堯明、李宥纁、許榮祐、江玉蘭聯繫販賣甲基安非他命
    之小米廠牌門號0000000000號行動電話1支(含SIM卡1張)可
    資佐證，被告自白核與卷內其他證據相符，堪以採取。
㈡、而證人林英誠、張朝陽、黃堯明、李宥纁、張原豪、許榮祐
    、江玉蘭於警詢、偵訊時雖均就被告交付之第二級毒品部分
    供稱係安非他命，然查安非他命為毒品危害防制條例第2條
    第2項第2款所列之第二級毒品，甲基安非他命則屬同條項款
    附表（即其附表二編號89）所載之相類製品，依改制前行政
    院衛生署管制藥品管理局之相關函釋，二者雖多為硫酸鹽或
    鹽酸鹽，可溶於水，為白色、略帶苦味之似冰糖狀結晶，但
    使用劑量及致死劑量，仍屬有別，且目前國內發現者都為甲
    基安非他命之鹽酸鹽（見司法院編印之「法官辦理刑事案件
    參考手冊㈠」第282頁、第292頁至第293頁），可見安非他命
    與甲基安非他命，係毒性有差別之第二級毒品。證人林英誠
    等人雖分別於警詢、偵訊，迭將「甲基安非他命」稱為「安
    非他命」，惟此僅係一般口語習用之稱呼，現時國內施用毒
    品者施用之安非他命類藥物，實以「甲基安非他命」為常，
    鮮有為「安非他命」者，參以被告於109年7月29日為警查獲
    採尿送驗結果呈安非他命及甲基安非他命陽性反應，有詮昕
    科技股份有限公司濫用藥物尿液檢驗報告存卷可參(見原審
    卷第59頁)，而被告自承販賣給上開證人之利潤係賺取量差
    供己施用，詳述如下，則被告施用之毒品應與販賣上開人等
    之毒品種類相同，被告施用之第二級毒品既係甲基安非他命
    ，足見被告販售予證人林英誠等人之所謂「安非他命」毒品
    應為甲基安非他命無誤，併予敘明。
㈢、按販賣毒品之所謂販賣行為，係行為人基於營利之目的，而
    販入或賣出毒品而言。販賣毒品者，其主觀上須有營利之意
    圖，且客觀上有販賣之行為，即足構成，至於實際上是否已
    經獲利，則非所問。即於有償讓與他人之初，係基於營利之
    意思，並著手實施，而因故無法高於購入之原價出售，最後
    不得不以原價或低於原價讓與他人時，仍屬販賣行為。必始
    終無營利之意思，以原價或低於原價有償讓與他人，方難謂
    為販賣行為，而僅得以轉讓罪論處（最高法院93年度台上字
    第1651號、94年度台上字第5317號判決意旨參照）。甲基安
    非他命為毒品危害防制條例第2條第2項第2款所規定之第二
    級毒品，物稀價昂，政府查緝甚嚴，對於販賣毒品者又科以
    重度刑責，其持有販賣者，苟非有利可圖，當不願甘冒法律
    制裁之風險予以販賣。以本案而論，被告於原審羈押訊問、
    審理時一致供稱，本案販賣甲基安非他命係賺取量差供己施
    用等語(見聲羈卷第39至40頁；原審卷第35頁、第194頁、第
    267頁)，顯然被告於附表一所示歷次交易甲基安非他命均獲
    有利潤，是被告有販賣毒品藉以營利之意圖甚明。
㈣、綜上所述，本件事證明確，被告於附表一販賣甲基安非他命
    之犯行，均堪認定，自應依法論科。
三、論罪科刑之理由：
㈠、按行為後法律有變更者，適用行為時之法律。但行為後之法
    律有利於行為人者，適用最有利於行為人之法律，刑法第2
    條第1項定有明文。查被告行為後，毒品危害防制條例第4條
    第2項、第17條第2項於109年1月15日經總統公布修正，並於
    同年7月15日施行（同條例第19條第1項，並未修正），修正
    前毒品危害防制條例第4條第2項原規定：「製造、運輸、販
    賣第二級毒品者，處七年以上有期徒刑，得併科新臺幣(下
    同)一千萬元以下罰金」，修正後則規定「製造、運輸、販
    賣第二級毒品者，處無期徒刑或十年以上有期徒刑，得併科
    一千五百萬元以下罰金」。故修正後毒品危害防制條第4條
    第2項規定將徒刑及罰金上限均提高，經比較新舊法之結果
    ，被告行為後之法律並未較有利於被告，依刑法第2條第1項
    前段規定，自應適用被告行為時即修正前毒品危害防制條例
    第4條第2項規定論處。另修正前毒品危害防制條例第17條第
    2項原規定：「犯第四條至第八條之罪於偵查及審判中均自
    白者，減輕其刑」；修正後毒品危害防制條例第17條第2項
    則規定：「犯第四條至第八條之罪於偵查及歷次審判中均自
    白者，減輕其刑」，而增加須於「歷次」審判中均自白，始
    得依該條項減輕之要件。經比較新舊法之結果，被告行為後
    之法律並未較有利於被告，依刑法第2條第1項前段規定，自
    應適用行為時即修正前毒品危害防制條例第17條第2項之規
    定。
㈡、甲基安非他命係屬毒品危害防制條例第2條第2項第2款所定之
    第二級毒品，不得非法持有、販賣，是被告於附表一所示販
    賣甲基安非他命予林英誠等人，所為均係犯修正前毒品危害
    防制條例第4條第2項販賣第二級毒品罪。被告於附表一所示
    各次販賣甲基安非他命前持有甲基安非他命之低度行為，分
    別為其販賣之高度行為所吸收，不另論罪。
㈢、被告與不詳女子就附表一編號10至13所示販賣第二級毒品犯
    行，彼此間均有犯意聯絡及行為分擔，應依刑法第28條規定
    ，分別論以共同正犯。
㈣、被告於附表一所示先後14次販賣第二級毒品犯行間，犯意各
    別，行為互殊，應予分論併罰。
㈤、被告前因公共危險案件，經原審法院於106年8月28日，以106
    年度交易字第213號判決判處有期徒刑5月確定，並於107 年
    4月16日執行完畢，有臺灣高等法院被告前案紀錄表附卷可
    憑，被告受有期徒刑執行完畢後，5年以內故意再犯本件有
    期徒刑以上之罪，為累犯。而司法院釋字第775號解釋，依
    解釋文及理由之意旨，係指構成累犯者，不分情節，一律加
    重最低本刑，於不符合刑法第59條所定要件之情形下，致生
    行為人所受之刑罰超過其所應負擔罪責之個案，不符罪刑相
    當原則、比例原則。於此範圍內，在修正前，為避免發生上
    述罪刑不相當之情形，法院就該個案應裁量是否加重最低本
    刑；依此，該解釋係指個案應量處最低法定刑、又無法適用
    刑法第59條在內減輕規定之情形，法院應依此解釋意旨裁量
    不予加重最低本刑。本件依被告累犯及犯罪情節，均無上開
    情事，自難指就累犯加重其最低本刑有不符上開解釋意旨之
    違誤（最高法院108年度台上字第338號判決意旨參照），審
    酌被告前案甫於107年間執行完畢，短期內又再犯本案，顯
    見被告對於刑罰反應力薄弱，且依本案犯罪情節，被告均無
    應量處最低度刑之必要，本件依累犯規定加重其刑，不生被
    告所受刑罰超過其所應負擔之情事，是本件就被告所犯附表
    一之罪，除法定本刑為無期徒刑部分依法不得加重外，其餘
    有期徒刑及罰金刑部分，均應依刑法第47條第1項累犯規定
    ，分別加重其刑。至於辯護人為被告辯稱，其構成累犯之前
    案為公共危險，與本案罪質不同，且該案被告處徒刑5個月
    刑度比較短，不能表現出被告對刑法的適應性，本案不符合
    累犯要件，不應依累犯規定加重最低刑度等語，惟司法院釋
    字第775號解釋意旨，係闡釋行為人雖符合刑法第47條第1 
    項累犯規定之要件，法院仍應依個案犯罪情節，具體審酌行
    為人犯罪之一切情狀暨所應負擔之罪責，倘原應量處最低法
    定刑，於不符合刑法第59條所定要件之情形，若依累犯之規
    定加重其最低本刑，致行為人被量處超過其所犯之罪之法定
    最低本刑，將使其所承受之刑罰超逾其所應負擔之罪責，而
    違背憲法比例及罪刑相當原則者，法院應裁量是否依該規定
    加重其法定最低本刑，本件並無依累犯加重將使被告所受之
    刑罰超逾其所應負擔罪責之情形，業如前述，辯護人主張尚
    難採取。
㈥、被告及辯護人又主張，被告已供出本案販賣之毒品來源係購
    自陳育正、江玉蘭、張龍凱等人，應依毒品危害防制條例第
    17條第1項規定減輕其刑云云。然毒品危害防制條例第17條
    第1項規定：「犯第四條至第八條、第十條或第十一條之罪
    ，供出毒品來源，因而查獲其他正犯或共犯者，減輕或免除
    其刑。」本項規定所稱「毒品來源」，係指被告原持有供己
    犯同條項所列之罪之毒品，源自何人之謂；而所稱「因而查
    獲」，係指被告詳實供出毒品來源之具體事證，因而使有偵
    查（含調查）犯罪職權之公務員知悉，而對之發動偵查（或
    調查）作為，並因而查獲者而言。且被告供出之毒品來源，
    與上揭發動偵、調查，並進而查獲其他正犯或共犯間，須具
    有先後及相當之因果關係，始克該當。被告雖主張其已供出
    毒品來源係向江玉蘭、陳育正、張龍凱等人購買，然雲林縣
    警察局斗六分局及雲林地檢署均函覆原審或本院，表示並未
    因被告之供述而查獲江玉蘭、陳育正、張龍凱販賣毒品予被
    告之犯行，有臺灣雲林地方檢察署109年10月7日雲檢原玄10
    9偵5279字第1099027126號函、同署110年1月29日雲檢原玄1
    09偵5279自第0000000000號函、雲林縣警察局斗六分局109
    年10月12日雲警六偵字第1090018506號函及所附職務報告（
    見原審卷第75頁、第225至227頁；本院卷第157頁）存卷可
    考，故本案被告並無應依毒品危害防制條例第17條第1項規
    定減刑之情形，被告及辯護人上開主張委難採取。
㈦、又犯第4條至第8條之罪於偵查及審判中均自白者，減輕其刑
    ，修正前毒品危害防制條例第17條第2項定有明文。被告就
    附表一編號1至13所示販賣第二級毒品之犯行，於原審羈押
    訊問即偵查階段、原審及本院審理時均自白不諱，業如前述
    ，是就被告附表一編號1至13所示13次犯行，均應依修正前
    毒品危害防制條例第17條第2項規定，分別減輕其刑，並就
    有期徒刑及罰金刑部分先加重後減輕之。另修正前毒品危害
    防制條例第17條第2項規定，旨在鼓勵是類犯罪行為人自白
    、悔過，並期訴訟經濟、節約司法資源而設。除司法警察於
    調查犯罪製作警詢筆錄時，就該犯罪事實未曾詢問，且檢察
    官於起訴前亦未就該犯罪事實進行偵訊或指派檢察事務官詢
    問，致有剝奪被告罪嫌辯明權之情形，始例外承認僅有審判
    中之自白亦得獲邀減刑之寬典外，衡諸該條文意旨，仍須於
    偵查及審判中皆行自白，始有其適用，缺一不可。易言之，
    限於廣義偵查程序中，未賦予被告任何自白之機會時，始得
    逕以其有審理中之自白，例外適用上開減刑之規定。所謂於
    偵查中無自白之機會，應指未曾受相關事實或已存證據資料
    之訊（詢）問，致因不知該部分事實已受偵查，而無自白全
    部或主要犯罪構成要件事實之機會而言（最高法院108年度
    台上字第991號判決意旨參照）。被告就附表一編號14所示
    之犯行，雖於偵查中檢察官未就販賣毒品犯行訊問被告，然
    警詢中已就此次販毒犯行詢問被告，而依被告於警詢中供述
    之內容，係否認此次販賣毒品犯行，有該次警詢筆錄附卷可
    考（見警卷第24頁），可徵偵查機關已給予被告就此次販毒
    犯行辯明犯罪嫌疑及自白之機會，尚不符合修正前毒品危害
    防制條例第17條第2項規定減刑之法定要件。
㈧、再者，刑法第59條規定犯罪之情狀可憫恕者，得酌量減輕其
    刑，其所謂「犯罪之情狀」，與同法第57條規定科刑時應審
    酌之一切情狀，並非有截然不同之領域，於裁判上酌減其刑
    時，應就犯罪一切情狀（包括第57條所列舉之10款事項），
    予以全盤考量，審酌其犯罪有無可憫恕之事由（即有無特殊
    之原因與環境，在客觀上足以引起一般同情，以及宣告法定
    低度刑，是否猶嫌過重等等），以為判斷。而就販賣毒品案
    件中，同為販賣毒品之人，其原因動機不一，犯罪情節未必
    盡同，或有大盤毒梟者，亦有中、小盤之分，甚或僅止於吸
    毒者友儕間為求互通有無之有償轉讓者亦有之，其販賣行為
    所造成危害社會之程度自屬有異。倘依其情狀處以適當徒刑
    ，即足以懲儆，並可達防衛社會之目的者，自非不可依客觀
    之犯行與主觀之惡性二者加以考量其情狀，是否有可憫恕之
    處，適用刑法第59條之規定酌量減輕其刑，期使個案裁判之
    量刑，能斟酌至當，符合比例原則（最高法院95年度台上字
    第6157號判決意旨參照）。被告犯如附表一編號14所示販賣
    甲基安非他命犯行，販賣之數量及所得非鉅，造成社會治安
    及國民健康之損害情節雖非輕微，然犯罪情節仍較販賣毒品
    達數百公克或公斤以上之大量者顯然較輕，衡其犯罪情狀在
    客觀上顯非不可憫恕，倘就被告如附表一編號14所示販賣第
    二級毒品犯行，科以最低度刑仍嫌過重，衡以一般社會觀念
    ，顯然失衡，有情輕法重之嫌，是此部分犯罪情狀在客觀上
    足以引起一般人之同情，情節尚堪憫恕，爰依刑法第59條規
    定，就被告所犯如附表一編號14所示販賣第二級毒品犯行，
    予以酌量減輕其刑度，並就有期徒刑及罰金刑部分依法先加
    重後減輕之。
四、上訴駁回之理由：
㈠、原審以被告犯附表一所示販賣第二級毒品罪，事證明確，因
    予適用修正前毒品危害防制條例第4條第2項、第17條第2項
    ，毒品危害防制條例第19條第1項，刑法第11條、第2條第1
    項前段、第28條、第47條第1項、第59條、第51條第5款、第
    38條之1第1項、第3項、第40條之2第1項規定，並審酌甲基
    安非他命經列管為第二級毒品，服用後可能導致心悸、血壓
    上升、不安、眩昏、失眠、運動困難等症狀，進而產生易怒
    、具攻擊性、迷幻、恐懼、自我傷害、痙攣，甚至昏迷、死
    亡等現象，而具高度之濫用性及社會危害性。詎被告竟無視
    於毒品氾濫對國人身心健康與社會治安將產生極大負面影響
    ，而販賣甲基安非他命憑以營利，使甲基安非他命擴散於社
    會，誠值非難；惟念其迭於偵查及原審審理時就附表一編號
    1至13所犯罪名供認無隱，於原審審理中就附表一編號14所
    犯罪名亦坦承不諱，足見悔意之犯後態度，且販賣毒品之數
    量均屬微少、獲利非豐，又毒品擴散對象之人數非眾。兼衡
    本案犯罪動機、目的、手段，被告自陳受有高中肄業之智識
    程度，羈押前從事帷幕牆工作，月收入約3萬元，離婚，並
    育有2名子女（均已成年），入監前與女友及小孩同住之家
    庭經濟生活狀況，被告罹患憂鬱症之身體健康狀況等一切情
    狀，分別量處如附表一所示之刑。另衡酌被告整體犯罪過程
    之各罪關係、本案各該犯行之行為方式、危害情況、彼此間
    之時間、空間、偶發性、各別刑罰規範之目的、侵害法益之
    專屬性或同一性、輕重罪間體系之平衡、所犯數罪反應出之
    行為人人格特性及犯罪傾向、加重效益及整體犯罪非難評價
    等總體情狀（最高法院104年度台抗字第718號、104年度台
    抗字第951號、105年度台抗字第170號裁定意旨參照），尤
    以被告各次販賣毒品行為之手法近似、相隔時間非長、犯罪
    地點及毒品擴散對象多所重覆，侵害法益之同質性高，危害
    之加重效應非如等差級數般加劇等節為考量重點，依比例原
    則、平等原則、罪刑相當原則、重複評價禁止原則等要求，
    就被告所犯各罪，合併定其應執行有期徒刑6年2月。及說明
    扣案之小米廠牌行動電話1支（搭配門號0000000000號SIM卡
    1張），為被告所有供其犯附表一所示犯行之用，業據被告
    於原審審理中供述明確（見原審卷第267頁），並有附表二
    所示之通訊監察譯文可稽，應依毒品危害防制條例第19條第
    1 項規定，於如附表一各編號犯行下宣告沒收，另被告就附
    表一編號1至9、編號14所示販賣甲基安非他命等犯行之犯罪
    所得，雖均未扣案，然既屬被告因犯罪所獲有取得之財物，
    仍應依刑法第38條之1第1項、第3項之規定諭知沒收，於全
    部或一部不能沒收或不宜執行沒收時，追徵其價額。被告就
    附表一編號10至13所示與不詳女子共同販賣甲基安非他命等
    犯行之犯罪所得，均由被告取得乙節，業據被告於原審審理
    中供述明確（見原審卷第193至194 頁），雖亦均未扣案，
    然既屬被告因犯罪所獲有取得之財物，仍應依刑法第38條之
    1第1項、第3項之規定諭知沒收，於全部或一部不能沒收或
    不宜執行沒收時，追徵其價額。且宣告之多數，依刑法第40
    條之2第1項規定，併執行之。經核其認事用法並無不合，量
    刑亦屬妥適，應予維持。
㈡、關於刑之量定，乃實體法上賦予法院得自由裁量之事項，倘
    未有逾越法律所規定之範圍，或濫用其權限，即不得任意指
    摘為違法。原審審酌上情後，量處被告上開刑期，衡情其刑
    之量定，已審酌刑法第57條所列事項，並以行為人之責任為
    基礎，使罰當其罪而符合罪刑相當原則，並具有妥當性而無
    違刑罰權之分配正義，客觀上難謂有何濫用權限、失之過重
    或逾越法律所規定範圍之情事，足見其刑之量定堪稱允當。
    從而被告上訴意旨主張原審量刑過重，因而指摘原判決不當
    ，核無理由，應予駁回。
五、依刑事訴訟法第368條，判決如主文。
本案經檢察官黃立夫提起公訴，檢察官趙中岳到庭執行職務。
中　　華　　民　　國　　110 　年　　2 　　月　　24　　日
                  刑事第六庭    審判長法　官  張瑛宗
                                      法　官  林逸梅
                                      法　官  李秋瑩
以上正本證明與原本無異。
如不服本判決應於收受送達後20日內向本院提出上訴書狀，其未
敘述上訴理由者，並得於提起上訴後20日內向本院補提理由書（
均須按他造當事人之人數附繕本）「切勿逕送上級法院」。
　　　　　　　　　　　　　　　　　　　書記官  劉紀君
中　　華　　民　　國　　110 　年　　2 　　月　　24　　日
附錄本案論罪科刑法條全文：
修正前毒品危害防制條例第4條
製造、運輸、販賣第一級毒品者，處死刑或無期徒刑；處無期徒
刑者，得併科新臺幣2 千萬元以下罰金。
製造、運輸、販賣第二級毒品者，處無期徒刑或7 年以上有期徒
刑，得併科新臺幣1 千萬元以下罰金。
製造、運輸、販賣第三級毒品者，處7 年以上有期徒刑，得併科
新臺幣7 百萬元以下罰金。
製造、運輸、販賣第四級毒品者，處5 年以上12年以下有期徒刑
，得併科新臺幣3 百萬元以下罰金。
製造、運輸、販賣專供製造或施用毒品之器具者，處1 年以上7
年以下有期徒刑，得併科新臺幣1 百萬元以下罰金。
前五項之未遂犯罰之。

附表一：被告之犯罪事實
編號 販賣時間 販賣地點 販賣對象 交易方式、數量及金額 原判決罪名及宣告刑 １ 109年5月4日下午4 時29分後某時許 雲林縣○○市○○里○○0○00號 林英誠 甲○○於109年5月4日下午4時29分許，以其所持用門號0000000000號行動電話，與林英誠所使用000000000號電話聯繫交易甲基安非他命事宜後(通話內容如附表二編號1之通訊監察譯文所示)，甲○○於左列時、地交付甲基安非他命予林英誠，並向其收取500元價金。 甲○○販賣第二級毒品，累犯，處有期徒刑參年捌月。扣案之小米廠牌行動電話壹支（含搭配使用之門號○○○○○○○○○○號晶片卡壹張）沒收。未扣案之犯罪所得新臺幣伍佰元沒收，於全部或一部不能沒收或不宜執行沒收時，追徵其價額。 ２2 109年5月9日上午6 時42分後某時許 雲林縣○○市○○里○○0○00號 林英誠 甲○○於109年5月8日晚間11時31分、同年月9日上午6 時42分許，以其所持用門號0000000000號行動電話，與林英誠所使用000000000號電話聯繫交易甲基安非他命事宜後(通話內容詳如附表二編號2所示)，由甲○○於左列時、地交付甲基安非他命予林英誠，並向其收取500元價金。 甲○○販賣第二級毒品，累犯，處有期徒刑參年捌月。扣案之小米廠牌行動電話壹支（含搭配使用之門號○○○○○○○○○○號晶片卡壹張）沒收。未扣案之犯罪所得新臺幣伍佰元沒收，於全部或一部不能沒收或不宜執行沒收時，追徵其價額。  3３ 109年3月12日下午5時37分後某時許 雲林縣○○市○○里○○0○00號外路旁 張朝陽 甲○○於109年3月12日下午4時44分、同日下午4時58分、同日下午5時12分、同日下午5時37分許，以其所持用門號0000000000號行動電話，與張朝陽所持用門號0000000000號行動電話聯繫交易甲基安非他命事宜後(通話內容詳如附表二編號3之通訊監察譯文所示)，由甲○○於左列時、地交付甲基安非他命予張朝陽，並向其收取1,000元價金。 甲○○販賣第二級毒品，累犯，處有期徒刑參年捌月。扣案之小米廠牌行動電話壹支（含搭配使用之門號○○○○○○○○○○號晶片卡壹張）沒收。未扣案之犯罪所得新臺幣壹仟元沒收，於全部或一部不能沒收或不宜執行沒收時，追徵其價額。  4 109年4月3日晚間8 時42分後某時許 雲林縣○○鄉○○村○○00○0號外路旁 黃堯明 甲○○於109年4月3日晚間8時24分許，以其所持用門號0000000000號行動電話，與黃堯明所持用門號0000000000號行動電話聯繫交易甲基安非他命事宜後(通話內容詳如附表二編號4通訊監察譯文所示)，由甲○○於左列時、地交付甲基安非他命予黃堯明，並向其收取1,000元價金。 甲○○販賣第二級毒品，累犯，處有期徒刑參年捌月。扣案之小米廠牌行動電話壹支（含搭配使用之門號○○○○○○○○○○號晶片卡壹張）沒收。未扣案之犯罪所得新臺幣壹仟元沒收，於全部或一部不能沒收或不宜執行沒收時，追徵其價額。  5 109年3月14日下午4時31分後某時許 雲林縣○○市○○里○○0○00號 李宥纁 甲○○於109年3月14日下午4時31分許，以其所持用門號0000000000號行動電話，與李宥纁所持用門號0000000000號行動電話聯繫買賣交易毒品事宜後(通話內容詳如附表二編號5通訊監察譯文所示)，由甲○○於左列時、地交付甲基安非他命1包予李宥纁，並於同年月16日上午10時56分後某時許向李宥纁收取1,000元價金。 甲○○販賣第二級毒品，累犯，處有期徒刑參年捌月。扣案之小米廠牌行動電話壹支（含搭配使用之門號○○○○○○○○○○號晶片卡壹張）沒收。未扣案之犯罪所得新臺幣壹仟元沒收，於全部或一部不能沒收或不宜執行沒收時，追徵其價額。  6６ 109年3月20日晚間9時6分後某時許 雲林縣○○市○○里○○0○00號 李宥纁 甲○○於109年3月20日晚間8時24分、同日晚間9時6分許，以其所持用門號0000000000號行動電話，與李宥纁所持用門號0000000000號行動電話聯繫交易甲基安非他命事宜後(通話內容詳如附表二編號6通訊監察譯文所示)，由甲○○於左列時、地交付甲基安非他命予李宥纁，並向其收取1,000元價金。 甲○○販賣第二級毒品，累犯，處有期徒刑參年捌月。扣案之小米廠牌行動電話壹支（含搭配使用之門號○○○○○○○○○○號晶片卡壹張）沒收。未扣案之犯罪所得新臺幣壹仟元沒收，於全部或一部不能沒收或不宜執行沒收時，追徵其價額。  7 109年3月30日晚間7時10分後某時許 雲林縣○○市○○里○○0○00號 李宥纁 甲○○於109年3月30日下午6時25分、同日晚間7時10分許，以其所持用門號0000000000號行動電話，與李宥纁所持用門號0000000000號行動電話聯繫交易甲基安非他命事宜後(通話內容詳如附表二編號7通訊監察譯文所示)，由甲○○於左列時、地交付甲基安非他命予李宥纁，並向其收取1,500元價金。 甲○○販賣第二級毒品，累犯，處有期徒刑參年玖月。扣案之小米廠牌行動電話壹支（含搭配使用之門號○○○○○○○○○○號晶片卡壹張）沒收。未扣案之犯罪所得新臺幣壹仟伍佰元沒收，於全部或一部不能沒收或不宜執行沒收時，追徵其價額。  8８ 109年4月18日晚間9時33分後某時許 雲林縣○○市○○里○○0○00號 李宥纁 甲○○於109年4月18日晚間7時38分、同日晚間9時33分許，以其所持用門號0000000000號行動電話，與李宥纁所持用門號0000000000號行動電話聯繫交易甲基安非他命事宜後(詳細通話內容如附表二編號8通訊監察譯文所示)，由甲○○於左列時、地交付甲基安非他命予李宥纁，並向其收取1,000元價金。 甲○○販賣第二級毒品，累犯，處有期徒刑參年捌月。扣案之小米廠牌行動電話壹支（含搭配使用之門號○○○○○○○○○○號晶片卡壹張）沒收。未扣案之犯罪所得新臺幣壹仟元沒收，於全部或一部不能沒收或不宜執行沒收時，追徵其價額。  9 109年5月5日下午4 時17分後某時許 雲林縣○○鎮靠近○○商工之某全家便利商店外路旁 李宥纁 甲○○於109年5月5日下午2時31分、同日下午4時17分許，以其所持用門號0000000000號行動電話，與李宥纁所持用門號0000000000號行動電話聯繫交易甲基安非他命事宜後(通話內容詳如附表二編號9通訊監察譯文所示)，由甲○○於左列時、地交付甲基安非他命予李宥纁，並向其收取1,000元價金。 甲○○販賣第二級毒品，累犯，處有期徒刑參年捌月。扣案之小米廠牌行動電話壹支（含搭配使用之門號○○○○○○○○○○號晶片卡壹張）沒收。未扣案之犯罪所得新臺幣壹仟元沒收，於全部或一部不能沒收或不宜執行沒收時，追徵其價額。  10 109年5月7日下午6時5分後某時許 雲林縣斗六市雲林縣政府大門正對面之OK便利商店 許榮祐、張原豪合資購買 109年5月7日下午5時43分、同日下午5時56分、同日下午6時5分許，先由甲○○以其所持用門號0000000000號行動電話，與許榮祐持用門號0000000000號行動電話聯繫交易甲基安非他命事宜後(通話內容詳如附表二編號10所示)，甲○○再與不詳女子於左列時間，同至左列地點，由該不詳子女出面交易，許榮祐、張原豪則共乘機車至該處後，推由許榮祐出面，該不詳女子即將甲基安非他命1包交付許榮祐，並向其收取3,000元價金。 甲○○共同販賣第二級毒品，累犯，處有期徒刑參年拾月。扣案之小米廠牌行動電話壹支（含搭配使用之門號○○○○○○○○○○號晶片卡壹張）沒收。未扣案之犯罪所得新臺幣參仟元沒收，於全部或一部不能沒收或不宜執行沒收時，追徵其價額。  11 109年4月17日下午6時13分後某時許 雲林縣斗六市雲林縣政府大門正對面之OK便利商店 許榮祐、張原豪合資購買 109年4月17日下午6時、同日下午6時13分許，先由甲○○以所持用門號0000000000號行動電話，與許榮祐持用張原豪所有門號0000000000號行動電話聯繫交易甲基安非他命事宜後(通話內容詳如附表二編號11通訊監察譯文所示)，甲○○再於左列時間與該不詳女子，同至左列地點，由該不詳子女出面交易，許榮祐、張原豪則共乘機車至該處後，推由許榮祐出面，該不詳女子即將甲基安非他命1包交付許榮祐，並向其收取2,000元價金。 甲○○共同販賣第二級毒品，累犯，處有期徒刑參年拾月。扣案之小米廠牌行動電話壹支（含搭配使用之門號○○○○○○○○○○號晶片卡壹張）沒收。未扣案之犯罪所得新臺幣貳仟元沒收，於全部或一部不能沒收或不宜執行沒收時，追徵其價額。  12 109年4月20日下午6時8分後某時許 雲林縣斗六市雲林縣政府大門正對面之OK便利商店後方某廟 許榮祐、張原豪合資購買 109年4月20日下午5時51分、同日下午6時8分許，先由甲○○以所持用門號0000000000號行動電話，與許榮祐持用張原豪所有門號0000000000號行動電話聯繫交易甲基安非他命事宜後(通話內容詳如附表二編號12通訊監察譯文所示)，甲○○再於左列時間，與該不詳成年女子同乘機車至左列地點，許榮祐、張原豪則共乘汽車至該處後，推由許榮祐出面，乘坐機車後座之不詳女子即將甲基安非他命交付許榮祐，並向其收取4,500元價金。 甲○○共同販賣第二級毒品，累犯，處有期徒刑肆年。扣案之小米廠牌行動電話壹支（含搭配使用之門號○○○○○○○○○○號晶片卡壹張）沒收。未扣案之犯罪所得新臺幣肆仟伍佰元沒收，於全部或一部不能沒收或不宜執行沒收時，追徵其價額。  13 109年4月24日下午2時24分後某時許 雲林縣斗六市雲林縣政府大門正對面之OK便利商店後方某廟旁之田邊 許榮祐、張原豪合資購買 109年4月24日下午2時11分、同日下午2時24分許，先由甲○○以所持用門號0000000000號行動電話，與許榮祐持用張原豪所有門號0000000000號行動電話聯繫交易甲基安非他命事宜後(通話內容詳如附表二編號13通訊監察譯文所示)，甲○○再於左列時間，騎車搭載該不詳女子同至左列地點，張原豪則騎車搭載許榮祐至該處後，乘坐機車後座之不詳女子與許榮祐出面交易，不詳女子將甲基安非他命1包交付許榮祐，並向許榮祐收取2,000元價金。 甲○○共同販賣第二級毒品，累犯，處有期徒刑參年拾月。扣案之小米廠牌行動電話壹支（含搭配使用之門號○○○○○○○○○○號晶片卡壹張）沒收。未扣案之犯罪所得新臺幣貳仟元沒收，於全部或一部不能沒收或不宜執行沒收時，追徵其價額。  14 109年3月17日上午8時38分後某時許 雲林縣○○市○○里○○0○00號 江玉蘭 甲○○於109年3月17日上午8時38分許，以其所持用門號0000000000號行動電話，與江玉蘭持用門號0000000000號行動電話聯繫交易甲基安非他命事宜後(通話內容詳如附表二編號14所示)，再於左列時、地交付甲基安非他命1包予江玉蘭，並向其收取1,000元價金。 甲○○販賣第二級毒品，累犯，處有期徒刑參年玖月。扣案之小米廠牌行動電話壹支（含搭配使用之門號○○○○○○○○○○號晶片卡壹張）沒收。未扣案之犯罪所得新臺幣壹仟元沒收，於全部或一部不能沒收或不宜執行沒收時，追徵其價額。 

附表二：通訊監察譯文
編號 時間 通訊監察譯文內容 備註  1 109年5月4日下午4時29分 A ：0000-000000 （甲○○）【受話】B ：00-0000000  （林英誠）【發話】 ①佐證附表一編號1。②出處：警卷第6頁。③原審核發109年度聲監續字第335號通訊監察書監察所得。   B ：喂，甘有可泡茶？ A ：你想要泡茶哦，我等一下才會到家，你要來就來啊。 B ：那我是過去你家是否？ A ：嗯。   2 109年5月8日晚間11時31分 A ：0000-000000 （甲○○）【受話】B ：00-0000000  （林英誠）【發話】 ①佐證附表一編號2。②出處：警卷第7頁。③原審核發109年度聲監續字第335號通訊監察書監察所得。   B ：利仔，你那有閒可泡茶否？ A ：你明天再過來啦。 B ：那我明天早上過去找你，我明天沒有工作啦。 A ：好。   109年5月9日上午6 時42分 A ：0000-000000 （甲○○）【受話】B ：00-0000000  （林英誠）【發話】    B ：利仔，有空閒可泡茶否？ A ：有啊，你過來啦。 B ：好。   3 109年3月12日下午4時44分 A ：0000-000000 （甲○○）【受話】B ：0000-000000 （張朝陽）【發話】 ①佐證附表一編號3。②出處：警卷第9頁。③原審核發109年度聲監字第125號通訊監察書監察所得。   B ：喂，我處理好了啊，OK。 A ：怎樣，你那邊弄好了哦。 B ：你電話中不要講那個啦。 A ：我是說你工作做好了喔。 B ：嗯，我工作做好了，就看你那邊怎樣啊，你等下用賴打給我。 A ：我連絡一下。   109年3月12日下午4時58分 A ：0000-000000 （甲○○）【受話】B ：0000-000000 （張朝陽）【發話】    B ：我現在過去你家等你，我載你過去石林啊。 A ：好啦。   109年3月12日下午5時12分 A ：0000-000000 （甲○○）【受話】B ：0000-000000 （張朝陽）【發話】    B ：喂，我到位了，你要回來人了嗎？A ：我要回家了，好。   109年3月12日下午5 時37分 A ：0000-000000 （甲○○）【受話】B ：0000-000000 （張朝陽）【發話】    B ：你人要到了沒有？ A ：快到了。   4４ 109年4月3日晚間8 時24分 A ：0000-000000 （甲○○）【受話】B ：0000-000000 （黃堯明）【發話】 ①佐證附表一編號4。②出處：警卷第15頁。③原審核發109年度聲監續字第265號通訊監察書監察所得。   B ：我曉明。 A ：你先拿過去給我小弟。 B ：啊我現在沒有車子可用啦。 A ：哭么你沒有車可用，那我不就要過去你那裡。 B ：阮家人連機車都不給我使用了，你甘有辦法過來一下？ A ：那我只好叫人載我過去了，那你現在人有在家嗎？ B ：對啊，我人在家，你要過來時，若有喉糖就先幫我買1盒過來給我。 A ：你要吃昨天那一種嗎？好啦，我再幫你帶一些過去給你。   5５ 109年3月14日下午4 時31分 A ：0000-000000 （甲○○）【受話】B ：0000-000000 （李宥纁）【發話】 ①佐證附表一編號5。②出處：警卷第16頁。③原審核發之109年度聲監字第125號通訊監察書監察所得。   B ：哥仔，你昨天是沒有去開還是時間還沒有到？ A ：我沒有去我不知道。 B ：我欠你的1 仟元還給你，順便再向你拿那個，但你要確定有東西哦，我會先去向朋友拿錢，這樣才不會差到你。A ：哦。 B ：這回我要斯利諾斯，你知道吧，這一次2粒對不對？   109年3月16日上午10時56分 A ：0000-000000 （甲○○）【受話】B ：0000-000000 （李宥纁）【發話】    B ：利兄，我想卡晚一點我想拿1仟過去給你。 A ：好啦。   6 109年3月20日晚間8 時24分 A ：0000-000000 （甲○○）【受話】B ：0000-000000 （李宥纁）【發話】 ①佐證附表一編號6。②出處：警卷第17頁。③原審核發109年度聲監字第125號通訊監察書監察所得。   B ：利哥，昨天去你那裡看到那白色的褲子感覺不錯，想向你買，你知道否？昨天看到的白色的褲子，不是真正穿在身上的褲子哦。 A ：白色的褲子，哦，我知道，我幫你問看看，好。   109年3月20日晚間9 時6分 A ：0000-000000 （甲○○）【發話】B ：0000-000000 （李宥纁）【受話】    A ：你要看白色的褲子，你可以過來我這裡看一下是否合身。 B ：哦，白色的褲子送來你家了哦？ A ：嗯，你可以來看合不合身。 B ：哦好。   7 109年3月30日下午6時25分 A ：0000-000000 （甲○○）【受話】B ：0000-000000 （李宥纁）【發話】 ①佐證附表一編號7。②出處：警卷第20至21頁。 ③原審核發109年度聲監字第125號通訊監察書監察所得。   B ：你那裡甘有辦法幫我買牛仔褲？ A ：牛仔褲我幫你問看看，那一款的？誰在穿的？ B ：你在穿那一款的。 A ：那我馬上幫你問看看，你要多少？要幾件？ B ：我要1點5。 A ：你要1件半，我馬上替你問看看。 B ：好，拜託你問看看。   109年3月30日晚間7時10分 A ：0000-000000 （甲○○）【發話】B ：0000-000000 （李宥纁）【受話】    A ：你不是要過來？B ：是現在嗎？你不是說要幫我問看看？A ：剛才伊人就在我旁邊，我不是跟你說好，你可以過來了，你怎麼到現還沒有出門哦。B ：那我現在就過去。   8 109年4月18日晚間7時38分 A ：0000-000000 （甲○○）【受話】B ：0000-000000 （李宥纁）【發話】 ①佐證附表一編號8。②出處：警卷第23頁。③原審核發109年度聲監續字第265號通訊監察書監察所得。   B ：哥仔，我跟你講我要那的蘋果300，另外那種水果我要拿500，這樣講你聽有否？ A ：你可能要卡晚一點再看看哦，我等會要出去一下，你現在過來也沒有用啊。 B ：但是我等一下就要睡覺了奈。 A ：我等一下再打給你啦，人應該是虎尾而已。 B ：那你甘是等一下轉過來我這，你就有東西了嗎？ A ：嗯，我看怎樣再打給你。 B ：好。   109年4月18日晚間9時33分 A ：0000-000000 （甲○○）【受話】B ：0000-000000 （李宥纁）【發話】    B ：哥仔，咱們約現在見面我過去拿好了，不然我會太晚了。 A ：我等一下再打給你，我人還在外面等人處理啊。 B ：我給你現金啦，不會欠你。 A ：你就說你要什麼就好了。 B ：我就是要蘋果300，另外那一種水果500啊，你不是說那種水果賣嘜很好吃嘛。 A ：哦，好，好，我知道了。   9 109年5月5日下午2 時31分 A ：0000-000000 （甲○○）【受話】B ：0000-000000 （李宥纁）【發話】 ①佐證附表一編號9。②出處：警卷第23至24頁。 ③原審核發109年度聲監續字第335號通訊監察書監察得。   B ：哥仔，我人在你家門口。 A ：但是我人出門了奈。 B ：你那甘有藥仔可以賣給我？ A ：但阮朋友跟人家吵架，我要去幫忙調解奈，可能要較晚一點哦。 B ：你那裡有東西就對了？ A ：應該有啦，我晚一點再打給你。 B ：好。   109年5月5日下午4 時17分 A ：0000-000000 （甲○○）【受話】B ：0000-000000 （李宥纁）【發話】    B ：喂。 A ：你人在那裡哦（女生接聽）？ B ：嗯。  A ：阮馬上隨過去嘿。  B ：好。   10 109年5月7日下午5 時43分 A ：0000-000000 （甲○○）【受話】B ：0000-000000 （許榮祐）【發話】 ①佐證附表一編號10。②出處：警卷第14頁。③原審核發109年度聲監續字第335號通訊監察書監察所得。   B ：喂，你是利仔嗎？哦，你是姐仔喔。A ：喂（女生接聽）你是誰？你直接來就好，來啊…。B ：我佑仔啦，我想要拿錢過去還你啊。A ：你來啦，要喝酒來啦。   109年5月7日下午5 時56分 A ：0000-000000 （甲○○）【受話】B ：0000-000000 （許榮祐）【發話】    B ：叔仔，我阿佑啦。 A ：喂。 B ：我還要工半啦，賣嘜啊，我燒酒買好了等你喔。 A ：喔，好。   109年5月7日下午6時5分 A ：0000-000000 （甲○○）【發話】B ：0000-000000 （許榮祐）【受話】    A ：我要過去了，我要過去了。 B ：叔仔…。   11 109年4月17日下午6時 A ：0000-000000 （甲○○）【受話】B ：0000-000000 （許榮祐）【發話】 ①佐證附表一編號11。②出處：警卷第7頁。③原審核發109年度聲監續字第265號通訊監察書監察所得。   A ：喂，你是誰？阿佑又是誰？（甲○○接聽） B ：姐仔，我阿佑仔，那天在虎尾溪OK便利商店那一位啊，你載姐仔來那一位啊有沒有？我現在馬上就要東西。 A ：你甘有使用賴LINE，還是你人來到OK便利商店再打給我。 B ：好，我到位再打給你。   109年4月17日下午6時13分 A ：0000-000000 （甲○○）【受話】B ：0000-000000 （許榮祐）【發話】    A ：喂。 B ：我人到位啊。 A ：你在那裡等我就好。 B ：好。   12 109年4月20日下午5時51分 A ：0000-000000 （甲○○）【受話】B ：0000-000000 （許榮祐）【發話】 ①佐證附表一編號12。②出處：警卷第8頁。③原審核發109年度聲監續字第265號通訊監察書監察所得。   B ：利仔，我阿佑，我要4張半個啦。A ：你的信號嘜清啦，你人到位，再擱講啦。B ：好。   109年4月20日下午6時8分 A ：0000-000000 （甲○○）【受話】B ：0000-000000 （許榮祐）【發話】    B ：喂。 A ：你稍等一下啦。 B ：我要4張啦。 A ：我知道，你電話中不要講那些啦。   13 109年4月24日下午2時11分 A ：0000-000000 （甲○○）【受話】B ：0000-000000 （許榮祐）【發話】 ①佐證附表一編號13。②出處：警卷第8頁。③原審核發109年度聲監續字第265號通訊監察書監察所得。   B ：叔仔，我阿佑啦。 A ：你是誰？ B ：阿佑啦，我要到位再打給你。 A ：喔，好。   109年4月24日下午2 時24分 A ：0000-000000 （甲○○）【受話】B ：0000-000000 （許榮祐）【發話】    B ：叔仔。 A ：你到位喔？ B ：嗯，我去廟仔那邊等你。 A ：好，你在那裡等一下，我馬上隨過去。   14 109年3月17日上午8時38分 A ：0000-000000 （甲○○）【受話】B ：0000-000000 （江玉蘭）【發話】 ①佐證附表一編號14。②出處：警卷第24頁。③原審核發109年聲監字第125號通訊監察書監察所得。   B ：起床了沒有？早起的鳥兒仔有蟲吃。 A ：起來啊。 B ：我等一下過去你那裡哦。 A ：好啦。